# 求助陈版，关于合作项目分成确认收入及开具发票的会计处理问题

提问人：14722022264 时间：2022-11-28 11:25:52
陈版，您好，现有甲公司和乙公司共同经营某项目，其中乙公司提供人力和场所，甲公司提供设备、使用的耗材试剂等，以乙公司的名义对外经营及收款，甲公司每月根据乙公司对外确认收入的35%向乙公司收款。
请问陈版，甲公司35%的收款应确认什么项目的收入？是产品销售收入吗？对乙公司开具发票的话应该开具什么项目的发票？

回答人：chenyiwei
甲公司确认的应当是合作项目的分成收益。因为甲公司是实质上主导项目运营的一方，其将设备、试剂等移交给乙公司不代表其控制权的转移，不具备确认收入的条件。
具体开票问题涉及纳税筹划，建议咨询税务专业人士意见。实务中作为试剂和设备的销售收入开票是有可能的，但这并不反映该交易的经济实质。

提问人：14722022264 时间：2022-11-30 13:58:38
陈老师，如何判断甲公司是不是主导项目运营的一方，因为该项目本身是以乙公司的名义对外经营的，本身乙公司提供的是场所/人力和资质，请问是否可以说甲乙公司共同主导项目运营？或者是考虑甲公司是乙公司服务的供应商？甲公司确认服务收入，乙公司确认相应的成本？

回答人：chenyiwei
根据《企业会计准则第 33 号——合并财务报表（ 2014 年修订）》第十条：两个或两个以上投资方分别享有能够单方面主导被投资方不同相关活动的现时权利的，能够主导对被投资方回报产生最重大影响的活动的一方拥有对被投资方的权力。
该项目本身是以乙公司的名义对外经营的，本身乙公司提供的是场所/人力和资质，甲公司提供供设备、使用的耗材试剂等。很明显甲方所投入资源的“技术含量”和“不可替代性”高于乙方投入的资源，所以甲方主导项目运营的可能性更大。
如果将甲公司作为乙公司的供应商，甲公司确认服务收入，乙公司确认相应的成本，则其前提是乙公司可独立承担对外服务的主要责任，而这与双方共同投入资源、风险和收益共担的安排是不一致的。